【裁判字號】    92,聲再,114
【裁判日期】    920328
【裁判案由】    聲請再審
【裁判全文】
台灣高等法院刑事裁定                            九十二年度聲再字第一一四號
    再審聲請人
    即受判決人  甲○○
右列再審聲請人因貪污案件，對於本院八十九年度重上更（三）字第二二九號，中華
民國九十年六月十二日確定判決（臺灣桃園地方法院八十四年度訴字第四七○號、臺
灣桃園地方法院檢察署八十四年度偵字第八九七號、第九六五號），聲請再審，本院
裁定如左：
    主  文
再審之聲請駁回。
    理  由
一、聲請意旨略以：(一)原判決以同案被告黃鴻達於桃園調查站及台灣桃園地方法院檢
    察署偵訊時之供述以及其於桃園調查站書立之自白書內容，認定再審聲請人即被
    告甲○○之友人林志雄於八十三年十一月間某日自國外搭機返台時，攜帶超過個
    人得攜帶入境限額之日本梅子酒乙瓶、洋酒起瓦士威士忌十二年份四瓶、罈裝紹
    興酒乙罈、小型石雕品八件及已破毀之茶壺乙支等應稅物品，於入境時因不願課
    徵進口關稅、公賣利益及營業稅等而寄存於關棧，於入境後，乃將該存關條交予
    不知詳情之蔡吉平，轉交甲○○，再由甲○○交予黃鴻達私自領出，並由甲○○
    駕駛航警局保安隊第六分隊車號ＡＳ─○五四七號警用巡邏車載出管制區，因認
    被告甲○○觸犯貪污治罪條例第四條第一項第四款之罪。惟觀諸同案被告黃鴻達
    上開供述及自白書內容，係稱被告甲○○曾前委託黃鴻達代為提領兩次，時間均
    為八十三年十月間，惟十月底後就不曾再找黃鴻達云云。足見原判決認定甲○○
    之友人林志雄於八十三年十一月間某日入境時，因攜帶上開物品，因而委託被告
    甲○○代為提領等情，與事實不符。(二)原判決另據扣案之蒐證錄影帶認定被告甲
    ○○駕駛航警局保安隊第六分隊車號ＡＳ─○五四七號警用巡邏車將上開物品載
    出管制區，認定被告甲○○觸犯貪污治罪條例第四條第一項第四款之罪。惟上開
    蒐證錄影帶內容係被告甲○○駕駛車號不詳之十二人座藍色廂型車載運三、四大
    袋之不明物品，足見原判決認定事實有誤。綜上所述，原有罪判決確定後，確有
    刑事訴訟法第四百二十條第一項第六款因發現確實新證據，足認受有罪判決之人
    應受無罪判決之情形，爰依司法院大法官會議釋字第一四六號解釋意旨，及刑事
    訴訟法之規定提起再審云云。
二、按刑事訴訟法第四百二十條第一項第六款所謂發現確實之新證據，係指當時業已
    存在而發現在後，或審判時未經注意之證據，能證明原確定判決所認定之事實錯
    誤，且就新證據之本身形式上觀察，無庸經調查程序，顯然可認為足以動搖原確
    定判決者而言。
三、查原確定判決認定，被告甲○○因其友人林志雄於八十三年十一月間某日自國外
    搭機返台時，攜帶超過個人得攜帶入境限額之日本梅子酒乙瓶、洋酒起瓦士威士
    忌十二年份四瓶、罈裝紹興酒乙罈、小型石雕品八件及已破毀之茶壺乙支等應稅
    物品，於入境時因不願課徵進口關稅、公賣利益及營業稅等而寄存於關棧，於入
    境後，乃將該存關條交予不知詳情之蔡吉平，轉交甲○○，再由甲○○交予黃鴻
    達私自領出，並由甲○○駕駛航警局保安隊第六分隊車號ＡＳ─○五四七號警用
    巡邏車載出管制區等事實，業據被告黃鴻達、甲○○先後於法務部調查局桃園調
    查站、檢察官偵查中、原審審理時，供承不諱且互核相符；並經證人林志雄證述
    在卷，互核各被告所述，亦無不符。復有被告黃鴻達書具之自白書在卷足資佐證
    ，故論處被告甲○○係犯貪污治罪條例第四條第一項第四款之以公用運輸工具裝
    載漏稅物品罪及稅捐稽徵法第四十三條第一項之罪，此有原確定判決影本在卷可
    稽。雖被告提出同案被告黃鴻達於桃園縣調查站及台灣桃園地方法院檢察署偵訊
    時之供述以及其於桃園調查站書立之自白書以為新證據，惟上開黃鴻達之供述及
    自白書業經原判決詳加審酌，如前所述，依前開說明，顯非刑事訴訟法第四百二
    十條第一項第六款所謂之「新證據」。又被告所主張之「蒐證錄影帶」，在本案
    審理當時即已在卷，顯非現已存在而未發現之新證據。聲請人以原確定判決另據
    扣案之蒐證錄影帶認定被告甲○○駕駛航警局保安隊第六分隊車號ＡＳ─○五四
    七號警用巡邏車將上開物品載出管制區等語。顯見依其聲請意旨，上開錄影帶亦
    經原確定判決審酌在案，亦非所謂之新證據。再者，被告係以駕駛車號ＡＳ─○
    五四七號警用巡邏車載出管制物品之事實，有被告之自白及經航空警察局以八十
    五年九月二十四日（八五）航警刑字第二０六二七號函覆本院在卷，此經原確定
    判決查明認定無誤。是被告私載管制物品之事實已甚明如前，則被告所稱之蒐證
    錄影帶，尚需經詳查程序，且縱如聲請人所指係錄影聲請人駕駛另外車輛，亦不
    能推翻聲請人載出管制物品之事實。故上開證據顯然無可認為無庸調查即足以動
    搖原確定判決之「確實新證據」。是揆諸前開說明，聲請人所指之前開證據，即
    與刑事訴訟法第四百二十條第一項第六款因發現確實新證據之要件不符。聲請人
    據以聲請再審既無理由，應予駁回。
四、據上論結，應依刑事訴訟法第四百三十四條第一項，裁定如主文。
中      華      民      國      九十二  年      三      月    二十八    日
                              台灣高等法院刑事第十庭
                                  審判長法  官  溫  耀  源
                                        法  官  吳      燦
                                        法  官  何  菁  莪
右正本證明與原本無異。
如不服本裁定，應於收受送達後五日內向本院提出抗告狀。
                                        書記官  鐘  麗  芳
中      華      民      國      九十二  年      四      月      一      日


司法院資訊處製作；財團法人民間司法改革基金會備份。
